【裁判字號】    92,交聲,652
【裁判日期】    920825
【裁判案由】    聲明異議
【裁判全文】
臺灣臺中地方法院交通事件裁定                    九十二年度交聲字第六五二號
     原處分機關     交通部公路總局台中區監理所
     異議人即
     受處分人       甲○○
右列受處分人因違反道路交通管理處罰條例案件，對於交通部公路總局台中區監理所
九十二年六月十一日所為之裁決（中監違字第裁六○─ＪＣ0000000號裁決書
），聲明異議，本院裁定如左：
    主  文
異議駁回。
    理  由
一、原處分機關略以：異議人即受處分人甲○○駕駛其所有之車號七Ｑ─○七六三號
    自用小客車，於九十二年四月二十七日十四時四十分許，在台二十一線五十六公
    里處，因駕車行經有燈光號誌管制之交岔路口闖紅燈違規，為南投縣警察局集集
    分局員警當場攔檢舉發，經掣開違規通知單移送，受處分人依限期前提出申訴，
    該所遂於九十二年六月十一日以中監違字第裁六○─ＪＣ0000000號裁決
    書，裁處罰鍰新台幣二千七百元整，並記違規點數三點，逾期則依裁決書處罰主
    文規定裁處，於法並無不合等語。
二、本件受處分人甲○○則以：當時有二部車被攔，受處分人經過該處時尚未變燈號
    ，另一輛車加速從伊後方超車經過時，伊已經過了紅綠燈，違規通知單與事實不
    符，為此聲明異議云云。
三、按汽車駕駛人，行經有燈光號誌管制之交岔路口闖紅燈者，處新台幣一千八百元
    以上五千四百元以下罰鍰，並記違規點數三點；汽車行駛至交岔路口，其行進、
    轉彎，應遵守燈光號誌，道路交通管理處罰條例第五十三條、第六十三條第一項
    第三款與道路交通安全規則第一百零二條第一項第一款、違反道路交通管理事件
    統一裁罰標準表分別定有明文。又按標誌、標線、號誌之設置目的，在於提供車
    輛駕駛人及行人有關道路路況之警告、禁制、指示等資訊，以便利行旅及促進交
    通安全；號誌係以規定之時間上交互更迭之光色訊號，設置於交岔路口或其他特
    殊地點，用以將道路通行權指定給車輛駕駛人與行人，管制其行止及轉向之交通
    管制設施；車輛面對圓形紅燈表示禁止通行，不得超越停止線或進入路口。道路
    交通標誌、標線、號誌設置規則第二條、第三條及第二百零六條第一項第五款亦
    有明定。經查：本件受處分人甲○○駕駛其所有之車號七Ｑ─○七六三號自用小
    客車，於九十二年四月二十七日十四時四十分許，在台二十一線五十六公里處，
    因駕車行經有燈光號誌管制之交岔路口闖紅燈違規，為南投縣警察局集集分局員
    警當場攔檢舉發，經掣開違規通知單移送等情，有前揭舉發通知單、裁決書在卷
    可稽。雖受處分人辯稱：伊未闖紅燈，違規通知單與事實不符云云。惟經本院審
    酌卷附之相關資料得知，該舉發之員警係於該時段執行交通整理勤務時，全程目
    睹發現受處分人甲○○駕駛該車由埔里鎮往魚池鄉方向行駛，行至中潭公路通文
    巷口有號誌紅綠燈之十字路口處，當時號誌已經是紅燈，受處分人之自小客車就
    直接闖紅燈，雖經員警比手勢令其路邊停車接受檢查，惟受處分人拒絕在違規通
    知單上簽名，只收通知紅單等情，此有原舉發機關九十二年五月二十七日投集警
    交字第○九二○○○八一五七號函說明一紙及證人施才智即現場目擊之執勤員警
    之職務報告書一份在卷可佐，受處分人之違規事實足堪認定。受處分人至今未提
    出任何對其有利之證據，以供本院查證審酌，其以未闖紅燈置辯云云，要屬飾卸
    之詞，不足採信。此外，本院經查亦無任何證據足資證明執勤員警有捏造事實違
    法取締之情事，則執勤員警本其加強道路交通管理、維護交通秩序、確保安全職
    責所為之當場攔檢舉發，自應受到合法、正確而真正之推定，受處分人空言指摘
    原舉發不當尚屬無據。從而，原處分機關據以援引上開規定，裁處受處分人罰鍰
    新台幣二千七百元整，並記違規點數三點，逾期則依裁決書處罰主文規定處罰，
    並無不當，本件異議為無理由，應予駁回。
四、據上論斷，應依道路交通管理處罰條例第八十七條第二項，道路交通案件處理辦
    法第十九條，裁定如主文。
中      華      民      國    九十二    年      八      月    二十五    日
                                    臺灣臺中地方法院交通法庭
                                        法  官    許  金  樹
右正本證明與原本無異。
如不服本裁定應於送達後五日內向本院提出抗告狀。
                                        書記官
中      華      民      國    九十二    年      八      月    二十五    日


司法院資訊處製作；財團法人民間司法改革基金會備份。
